【裁判字號】    95,上訴,3772
【裁判日期】    951207
【裁判案由】    偽造貨幣
【裁判全文】
臺灣高等法院刑事判決                95年度上訴字第3772號
上  訴  人
即  被  告  甲○○
                      樓
指定辯護人  本院公設辯護人王永炫
上列上訴人因偽造貨幣案件，不服臺灣桃園地方法院95年度訴字
第1157號，中華民國95年8月30日第一審判決(起訴案號：臺灣桃
園地方法院檢察署95年度偵字第774號)，提起上訴，本院判決如
下：
    主  文
上訴駁回。
    事  實
一、甲○○前因施用毒品案件，經臺灣士林地方法院以90年度易
    字第684號判決判處有期徒刑5月確定，又因竊盜案件，經同
    法院以91年度士簡字第490號判決判處有期徒刑3月確定，二
    罪接續執行，於民國（下同)93年1月14日縮刑期滿執行完畢
    。詎猶不知悔改，明知某姓名年籍不詳、綽號「阿寶」之成
    年男子，於94年10月16 日上午6時30分許，在桃園縣桃園市
    ○○路60號歡樂園電子遊藝場內所交付如附表所示之新臺幣
    （下同）千元紙幣16張，均係偽造之通用紙幣，竟意圖供行
    使之用而收集之，復於同日上午7 時許，在桃園縣桃園市○
    ○路46六號臺灣銀行前，持其中偽造千元紙幣一張（編號Ｆ
    Ｋ797041ＺＧ)，向張陳麗珠行使以購買價值100元之公益彩
    券1 張，旋遭張陳麗珠當場識破，未能得逞而取回，適員警
    陳汎文、劉宜宗巡邏至該處，見狀上前盤查，並當場扣得偽
    造之千元紙幣16張。
二、案經桃園縣政府警察局桃園分局報請臺灣桃園地方法院檢察
    署檢察官偵查起訴。
    理  由
一、上開事實，迭據上訴人即被告甲○○於原審本院準備程序及
    審理時坦承不諱，且經證人張陳麗珠、證人即警員陳汎文於
    檢察官偵查中分別證述甚詳，又本件扣案如附表所示之16張
    千元紙幣確屬偽造，此經證人即臺灣銀行桃園分行辦事員胡
    家禎於警詢中證述明確，並有截留偽造變造仿造新臺幣券幣
    通報單2 紙在卷為憑，事證明確，上訴人即被告行使偽造通
    用紙幣之犯行，至堪認定，核上訴人即被告行使偽造通用紙
    幣，未遂，係犯刑法第196 條第3項、1項行使偽造通用紙幣
    未遂罪。
二、原審為如上述之論斷，復以刑法及刑法施行法部分條文業經
    修正公布，並均於95年7月1日施行，原判決綜其全部之結果
    而為比較行為時法與裁判時法，裁判時法均無較有利於上訴
    人即被告之情形，敘明適用刑法第2條第1項行為時之舊論處
    。上訴人即被告前因施用毒品案件，經臺灣士林地方法院以
    90年度易字第684號判決判處有期徒刑5月確定，又因竊盜案
    件，經同法院以91年度士簡字第490號判決判處有期徒刑3月
    確定，二罪接續執行，於93年1月14日縮刑期滿執行完畢，
    此有本院被告前案紀錄表一件在卷可憑，其於有期徒刑執行
    完畢後，五年內故意再犯本件有期徒刑以上之罪，為累犯，
    原判決依舊法第47條之規定加重其刑；又上訴人即被告犯罪
    尚屬未遂，復應依舊法第26條前段之規定減輕其刑，並先依
    加後減；末審酌上訴人即被告前科累累，屢經審判執行仍未
    記取教訓，本次明知「阿寶」所交付之16張千元紙幣係偽造
    ，竟仍蒙於貪念而予以收集並持交店家以為行使，足生損害
    於我國金融秩序及社會治安，惟念其行使偽造紙幣之次數僅
    1 次，且犯罪後終能坦承犯行，態度尚可等一切情狀，量處
    有期徒刑2 年，而扣案如附表所示之千元紙幣16張，係屬偽
    造之通用紙幣，乃應依刑法第200 條之規定，宣告沒收。核
    其認事用法，均無違誤。上訴人即被告上訴意旨略以，其欲
    找出「阿寶」其人，以還清白云云，惟查上訴人即被告明知
    偽造之通用紙幣持以行使，構成本罪，縱找出「阿寶」其人
    ，亦無解於罪責，況其具狀上訴後，並未到庭，拖延訴訟之
    情，灼然可見，所言不足採信，其上訴為無理由，應予駁回
    。
三、被告經合法傳喚，無正當理由不到，依法不待其到庭陳述，
    逕行判決。
據上論斷，應依刑事訴訟法第368條、第371條，判決如主文。
本案經檢察官李良忠到庭執行職務。
中    華    民    國    95    年    12    月    7     日
                  刑事第三庭    審判長法  官  許國宏
                                      法  官  沈宜生
                                      法  官  陳祐治
以上正本證明與原本無異。
如不服本判決，應於收受送達後十日內向本院提出上訴書狀，其
未敘述上訴之理由者並得於提起上訴後十日內向本院補提理由書
（均須按他造當事人之人數附繕本）。
                                      書記官  蔡慧娟
中    華    民    國    95    年    12    月    7     日
附錄：本案論罪科刑法條全文
刑法第196條第3項
（行使收集或交付偽造變造通貨、幣券罪）
行使偽造、變造之通用貨幣、紙幣、銀行券，或意圖供行使之用
而收集或交付於人者，處3年以上10年以下有期徒刑，得併科5千
元以下罰金。
收受後方知為偽造、變造之通用貨幣、紙幣、銀行券而仍行使，
或意圖供行使之用而交付於人者，處5百元以下罰金。
第1項之未遂犯罰之。
附表：
     ┌──────────┬────┐
     │偽鈔編號            │ 數量   │
     ├──────────┼────┤
     │ＦＫ七九七０四一ＺＧ│ 2      │
     ├──────────┼────┤
     │ＣＮ０四０八四０ＵＤ│ 8      │
     ├──────────┼────┤
     │ＦＳ一八０八二三ＹＧ│ 1      │
     ├──────────┼────┤
     │ＦＳ八六七六五九ＸＨ│ 3      │
     ├──────────┼────┤
     │ＢＱ八八五三四二ＷＣ│ 2      │
     └──────────┴────┘


司法院資訊處製作；財團法人民間司法改革基金會備份。
